臺灣屏東地方法院刑事裁定
111年度原訴字第14號
公  訴  人  臺灣屏東地方檢察署檢察官
被      告  吳坤翰



選任辯護人  梁家豪律師
            陳世明律師
上列被告因違反毒品危害防制條例案件，經檢察官提起公訴（11
0年度偵字第11443、11701號、111年度偵字第1034、2116號號）
，本院裁定如下：           
    主  文
吳坤翰自民國壹佰壹拾壹年玖月貳拾貳日起延長羈押貳月。
    理  由
一、被告吳坤翰因違反毒品危害防制條例等案件，前經本院於民
    國111年2月22日訊問後，認被告涉犯毒品危害防制條例第4
    條第3項之運輸第三級毒品罪、懲治走私條例第2條第1項之
    私運管制物品進口罪，犯罪嫌疑重大，且有刑事訴訟法第10
    1條第1項第2款、第3款所定羈押原因，非予羈押顯難進行審
    判，於同日裁定執行羈押，並禁止接見、通信在案。復於11
    1年5月22日、111年7月22日經本院延長羈押，現已解除禁止
    接見通信。
二、按羈押被告，偵查中不得逾2月，審判中不得逾3月。但有繼
    續羈押之必要者，得於期間未滿前，經法院依第101條或第1
    01條之1之規定訊問被告後，以裁定延長之。延長羈押期間
    ，偵查中不得逾2月，以延長1次為限。審判中每次不得逾2
    月，如所犯最重本刑為10年以下有期徒刑以下之刑者，第一
    審、第二審以3次為限，第三審以1次為限。刑事訴訟法第10
    8條第1項前段、第5項分別定有明文。
三、經查：
㈠、上開被告羈押期間即將於111年9月22日屆滿，經本院於111年
    9月13日訊問被告後，被告雖未坦認運輸第三級毒品、私運
    管制物品進口之全部犯行，惟審酌全案卷證後，認依被告之
    供述、證人即同案被告潘榮富、劉君念、賴穎俊、陳鏡文之
    證述及卷存相關事證，足認被告涉犯毒品危害防制條例第4
    條第3項之運輸第三級毒品罪、懲治走私條例第2條第1項之
    私運管制物品進口罪，犯罪嫌疑重大。
㈡、又被告於110年間有通緝之紀錄，且被告所犯運輸第三級毒品
    罪為有期徒刑5年以上之重罪，衡以重罪常伴隨逃亡之高度
    可能性，兼以趨吉避凶、脫免刑責、不甘受罰之基本人性，
    被告容有預期確定判決之刑度非輕，為規避審判程序之進行
    或妨礙刑罰之執行，自有事實及相當理由足認其將不願承擔
    刑責而有逃亡之虞，被告及其辯護人固然辯稱：本案所有證
    人都已經傳訊完畢，應沒有串證的可能，又被告本身在服刑
    中也沒有逃亡的可能等語，查本件證人即同案共犯劉君念、
    潘榮富、陳鏡文、賴穎俊固然均於111年6月10日審理時已行
    交互詰問證述完畢，惟此僅可認被告應無勾串共犯之部分羈
    押原因，又查被告因涉犯加重竊盜罪及共同加重竊盜罪，經
    臺灣高等法院臺中分院以109年度上易字第656號判決有期徒
    刑7月、8月、11月、10月、8月、9月、11月，合併應執行有
    期徒刑3年6月，於110年2月2日判決確定，於110年8月18日
    入監，指揮書執畢日期為113年9月25日，被告服刑後於111
    年1月7日經臺灣屏東地方檢察署檢察官提訊遭當庭逮捕後羈
    押至今，有臺灣高等法院被告前案紀錄表、被告之偵訊筆錄
    （111偵1034卷第67-77頁）、押票各1份在卷可查，可認被
    告確實尚有不得易科罰金之徒刑待執行，惟被告自身涉有重
    罪待執行，與其自身是否有事實及相當理由足認其有逃亡之
    虞應屬二事，不得單以此即認被告無羈押原因，何況細查被
    告該案，被告面對3年6月之刑期經通緝後，逃亡5月後，始
    於111年8月18日發監執行，本案被告所涉之罪法定刑度顯重
    於3年6月，更可佐證被告逃亡之可能性甚高，是被告仍有刑
    事訴訟法第1項第3款所定羈押之原因。本案經權衡被告所涉
    之犯罪情節係參與謀議規劃運輸毒品過程之核心人物，其運
    輸第三級毒品愷他命總毛重384公斤，數量甚鉅，嚴重危害
    社會治安，權衡國家刑事司法權之有效行使、社會秩序及公
    共利益、被告人身自由之私益及防禦權受限制之程度，認倘
    以具保、責付或限制住居等侵害較小之手段，均不足以祛除
    被告逃亡之疑慮，無從達到與羈押同等之實效，非予繼續羈
    押，難以確保本案刑事審判及執行程序之順利進行，是被告
    仍有繼續羈押之必要性。綜上，被告應自111年9月22日起，
    延長羈押2月。　　
四、依刑事訴訟法第108條第1項、第5項，裁定如主文。
中　　華　　民　　國　　111 　年　　9 　　月　　14　　日
                  刑事第六庭  審判長法  官    李宗濡
　　　　　　　　　                  法  官    楊孟穎
　　　　　　　　　                  法  官    李松諺
以上正本證明與原本無異。
如不服本裁定應於裁定送達後5日內向本院提出抗告書狀敘述抗
告之理由抗告於臺灣高等法院高雄分院。　　　　　　　　　
中　　華　　民　　國　　111 　年　　9 　　月　　14　　日
                                    書記官    林孟蓁